Minutes et répertoires du notaire Claude I FRANQUELIN, 1541 - 1579 (étude VIII)
Archives nationales
- Minutes de Claude I FRANQUELIN, 1480 - 1579; MC/ET/VIII/360 - MC/ET/VIII/473
  - Minutes. 1550, 9 avril - 1551, 28 mars, 9 avril 1550 - 28 mars 1551; MC/ET/VIII/439; registre
    - Indemnite, promesse, constitution de rente., 4 février 1551; MC/ET/VIII/439
      Nom, qualité: (M.) Savignac de, Jean.
      Profession: receveur général des monnaies, Paris.
      constitution de rente; indemnité
    - Transaction, jouissance de puits, Champigny-sur-Marne (Val-de-Marne)., 4 février 1551; MC/ET/VIII/439
      Nom, qualité: (M.) Collette, Michel (bourgeois de Paris).
      Relations: tuteur de l'intervenant 2, en proces avec l'intervenant 03.
      Nom, qualité: (M.) Coincterel ou Cointerel, Jean.
      Profession: etudiant, Paris.
      Nom, qualité: (M.) Pinart, Jean (jeune).
      Profession: laboureur, Champigny-sur-Marne (Val-de-Marne).
      Domicile: Champigny-sur-Marne (Val-de-Marne)
    - Rente, constitution., 4 février 1551; MC/ET/VIII/439
      Domicile: Bernay-Vibert (Seine-et-Marne).
      Nom, qualité: (Mme ou Mlle) Morgant de, Renée.
      Relations: intervenant pour l'intervenant 04.
    - Vente, vigne et terre, Vaucresson (Hauts-de-Seine) Cote du Val (la)., 5 février 1551; MC/ET/VIII/439
      Nom, qualité: (M.) Caillier, Simon.
      Profession: laboureur, Mareil-Marly (Yvelines).
      Domicile: Mareil-Marly (Yvelines).
      Nom, qualité: (Mme ou Mlle) Scellier, Denise.
      État civil: veuve remariée.
      Nom, qualité: (M.) Ruffin, Jean.
      Profession: laboureur, Vaucresson (Hauts-de-Seine).
      Domicile: Vaucresson (Hauts-de-Seine).
      Nom, qualité: (M.) Testain, Jean.
      Profession: chanoine, archidiacre de brie, Paris, Cathédrale Notre-Dame
    - Bail à rente, terre, Longjumeau (Essonne) Ferme-du-Sauvage., 6 février 1551; MC/ET/VIII/439
      Nom, qualité: (M.) Aubry, Jean (bourgeois de Paris).
      Relations: ayant-droit de l'intervenant 2.
      Nom, qualité: (personne morale) Daujain (hoirs Adam).
      Nom, qualité: (M.) Trehet, Nicolas.
      Profession: marchand laboureur, Longjumeau (Essonne).
      Domicile: Longjumeau (Essonne)
    - Vente, ratification, vigne, Saint-Maur-des-Fossés (Val-de-Marne)., 7 février 1551; MC/ET/VIII/439
      Nom, qualité: (Mme ou Mlle) Bourlon, Marion.
      Relations: épouse de l'intervenant 2.
      Relations: 02NDR03.
      acte de vente; ratification
    - Transaction, revenu de maison, Paris rue du Chevet-Saint-Landry, la-Souche., 7 février 1551; MC/ET/VIII/439
      Nom, qualité: (M.) Adam, Guillaume.
      Profession: tailleur de robes, Paris.
      Nom, qualité: (M.) Bernard, Nicolas (bourgeois de Paris).
      Profession: crieur de vins, Paris
    - Quittance, dot (solde)., 7 février 1551; MC/ET/VIII/439
    - Quittance, loyer de maison, Paris rue du Chevet-Saint-Landry., 8 février 1551; MC/ET/VIII/439
    - Vente, vigne, Vitry-sur-Seine (Val-de-Marne) Papetot., 11 février 1551; MC/ET/VIII/439
      Nom, qualité: (Mme ou Mlle) Petit, Germaine.
      Nom, qualité: (M.) Jehan, Jacques.
      Intervenant 3, en première partie:
      Nom, qualité: (Mme ou Mlle) Petit, Simone.
      État civil: fille à marier.
      Nom, qualité: (M.) Guillemot, Guillaume.
      Profession: laboureur, Vitry-sur-Seine (Val-de-Marne).
      Domicile: Vitry-sur-Seine (Val-de-Marne)
    - Vente, ouvroir, Paris Contre le Mur du Palais., 13 février 1551; MC/ET/VIII/439
      Nom, qualité: (Mme ou Mlle) Delisle, Isabeau.
      Nom, qualité: (M.) Vaudelle, Martin (bourgeois de Paris).
      Nom, qualité: (M.) Faugeron, Michel.
      Profession: teinturier (maître), Paris.
    - Vente, vigne, Epinay-sous-Sénart (Essonne) Roule (le)., 14 février 1551; MC/ET/VIII/439
      Nom, qualité: (M.) Prevost, Mathieu (bourgeois de Paris).
      Nom, qualité: (M.) Etampes D' ou Destampes, Nicolas.
      Profession: marchand laboureur, Epinay-sous-Sénart (Essonne).
      Domicile: Epinay-sous-Sénart (Essonne)
    - Bail à ferme, ratification, revenu de prieuré, Andresy (Yvelines) Prieuré Notre-Dame., 15 février 1551; MC/ET/VIII/439
      Nom, qualité: (M.) Bissaulce, Jean (bourgeois de Paris).
      Relations: caution de l'intervenant 2.
      Nom, qualité: (M.) Jarry, Jean.
      Profession: prêtre, Andresy (Yvelines).
      Domicile: Andresy (Yvelines).
      Relations: neveu de l'intervenant 1, 02FER03.
      Nom, qualité: (M.) Verjus, Jacques.
      Profession: conseiller au parlement, prieur, Paris, andresy (Yvelines), Prieure Notre-Dame
      bail; ratification
    - Transaction, prix de vente de terre., 16 février 1551; MC/ET/VIII/439
      Domicile: Paris College de Montagu.
      Relations: ayant-droit de l'intervenant 2, en proces avec l'intervenant 03.
      Nom, qualité: (M.) Hordesceaulx, Michel.
      Profession: megissier (marchand), Méreville (Essonne).
      Domicile: Méreville (Essonne) Bourg-Saint-Pierre.
      Nom, qualité: (M.) Guillemyn, Guillaume.
      Profession: laboureur, marchand, Méreville (Essonne).
      Domicile: Méreville (Essonne)
    - Quittance, dot., 18 février 1551; MC/ET/VIII/439
      Nom, qualité: (M.) Gastellier, Baptiste (bourgeois de Paris).
      Profession: marchand de draps de soie, Paris.
      Nom, qualité: (Mme ou Mlle) Perdrier, Catherine.
      Relations: épouse de l'intervenant 1, fille de l'intervenant 4.
      Nom, qualité: (M.) Simon, Laurent (bourgeois de Paris).
      Profession: apothicaire (marchand), Paris.
      Relations: beau-frère de l'intervenant 2.
      Nom, qualité: (M.) Perdrier, Guillaume.
      Nom, qualité: (M.) Perdrier, Jean.
      Profession: docteur en mèdecine, Montpellier (Hérault).
      Domicile: Montpellier (Hérault).
      Relations: frère de l'intervenant 2.
      Intervenant 6, en deuxième partie:
      Nom, qualité: (M.) Gourmont de ou de Gourmont, Jérome.
      Profession: libraire jure de l'universite, Paris.
      Relations: beau-frère de l'intervenant 2
    - Rente, titre nouvel, vigne, Bry-sur-Marne (Val-de-Marne) Porte (la)., 19 février 1551; MC/ET/VIII/439
      Nom, qualité: (M.) Gaboureau, Guillaume (bourgeois de Paris).
      Profession: drapier (marchand), Paris.
      Nom: Fabrique de L'Eglise Saint-Germain-L'Auxerrois.
    - Transaction, quittance, indemnité pour vol de deux porcs gras., 19 février 1551; MC/ET/VIII/439
      Nom, qualité: (M.) Gaugneulx, Jean.
      Profession: voiturier par terre, Paris.
      Nom, qualité: (M.) Nicolet, Jacques.
      Profession: boulanger (marchand), Paris.
      Domicile: Paris Faubourg Saint-Honore.
      Relations: débitaire judiciaire de l'intervenant 1
      quittance; accord; indemnité
    - Transaction, saisie de créance entre les mains d'un tiers., 21 février 1551; MC/ET/VIII/439
      Nom, qualité: (M.) Caillou, Jean.
      Profession: bonnetier, Paris.
      Domicile: Paris rue Saint-Martin.
      Relations: créancier(e) de l'intervenant 2.
      Nom, qualité: (M.) Decampes, Antoine.
      Profession: teinturier de fil de soie (marchand), Paris.
    - Rente, transport., 23 février 1551; MC/ET/VIII/439
      Nom, qualité: (M.) Dejoy, Ayoul.
      Profession: praticien en cour laie, Paris.
      Nom, qualité: (M.) Gallier, Bertrand.
      Profession: marchand, Saint-Marcel (Paris).
      Nom, qualité: (Mme ou Mlle) Allegrain, Catherine.
      Nom, qualité: (M.) Peret, Jean (bourgeois de Paris).
      Profession: mercier (marchand), Paris
    - Rente, constitution, maison, Wissous (Essonne) Grand-Pressoir (le)., 24 février 1551; MC/ET/VIII/439
      Nom, qualité: (M.) Julienne, Pierre.
      Profession: laboureur, Wissous (Essonne).
      Domicile: Wissous (Essonne).
      Nom, qualité: (Mme ou Mlle) Bebeau, Jacqueline.
      Nom, qualité: (M.) Saichet, Philippe (bourgeois de Paris).
    - Vente à remère, vigne, Bagneux (Hauts-de-Seine) Claiste (la)., 25 février 1551; MC/ET/VIII/439
      Nom, qualité: (M.) La Canche, Jean (aine).
      Profession: laboureur de vignes, Bagneux (Hauts-de-Seine).
      Profession: commis, Paris.
      Relations: frère de l'intervenant 1, au service de l'intervenant 3.
      Nom, qualité: (M.) Closeau, Pierre (bourgeois de Paris).
    - Bail à rente, terrain avec maison en construction, Paris rue de Montmartre, rue des Vieux-Augustins, cour Tricot., 25 février 1551; MC/ET/VIII/439
      Nom, qualité: (M.) Rogere, Nicolas (bourgeois de Paris).
      Nom, qualité: (M.) Rogere, Michel (bourgeois de Paris).
      Relations: frère de l'intervenant 1.
      Nom, qualité: (M.) Tissot, Léonard (bourgeois de Paris).
      Nom, qualité: (M.) Sebile, Thomas (bourgeois de Paris).
      Profession: joaillier (marchand), Paris
    - Renonçiation, bail à rente de terrain avec maison en construction, Paris rue Montmartre, rue des Vieux-Augustins, cour Tricot., 25 février 1551; MC/ET/VIII/439
      Nom, qualité: (M.) Courterel, Josèph.
      Relations: locataire l'intervenant 03, locataire l'intervenant 04.
      Nom, qualité: (Mme ou Mlle) Le Maigre, Hélène.
      Profession: orfevre (marchand), Paris.
      Relations: beau-frère de l'intervenant 3
      bail; renonciation
    - Vente, vigne, Sceaux (Hauts-de-Seine) Brouselliers (les)., 27 février 1551; MC/ET/VIII/439
      Nom, qualité: (M.) Danjou, Christian.
      Profession: laboureur, Sceaux (Hauts-de-Seine).
      Domicile: Sceaux (Hauts-de-Seine).
      Nom, qualité: (Mme ou Mlle) Dorleans, Claude.
    - Vente, vigne, Juvisy-sur-Orge (Essonne)., 28 février 1551; MC/ET/VIII/439
      Nom, qualité: (M.) Camus, Mathurin.
      Profession: maréchal-ferrant, Juvisy-sur-Orge (Essonne).
      Profession: organiste, Paris, Cathédrale Notre-Dame.
    - Apprentissage, métier lingère., 1er mars 1551; MC/ET/VIII/439
      Nom, qualité: (Mme ou Mlle) Deroyer, Jeanne.
      État civil: mineure.
      Profession: lingère (apprentie), Paris.
      Relations: fille de l'intervenant 2.
      Nom, qualité: (M.) Deroyer, Pierre.
      Profession: rôtisseur (compagnon), Paris.
      Nom, qualité: (Mme ou Mlle) Magdelain, Claude.
      Profession: lingere (maitresse), Paris.
      Relations: épouse de l'intervenant 4.
      Nom, qualité: (M.) Dupont, Ambroise.
      Profession: doreur sur cuir, Paris.
      contrat d'apprentissage
    - Bail à loyer, meubles et immeubles indivis, Bagneux (Hauts-de-Seine)., 2 mars 1551; MC/ET/VIII/439
      Nom, qualité: (M.) Piquet, Denis.
      Profession: malletier (compagnon), Paris.
      Relations: héritier de l'intervenant 2, héritier de l'intervenant 3.
      Nom, qualité: (M.) Piquet, Jean.
      Nom, qualité: (Mme ou Mlle) Villiers de, Philippes.
      Nom, qualité: (M.) Piquet, Roch.
      Profession: boulanger (marchand), Saint-Marcel (Paris).
      Relations: frère de l'intervenant 1
    - Transaction, compte de tutelle., 2 mars 1551; MC/ET/VIII/439
      État civil: majeur.
      Profession: malletier coffretier (compagnon), Paris.
      Relations: fils de l'intervenant 2.
      Nom, qualité: (M.) Piquet, Jean (bourgeois de Paris).
      Profession: boucher (marchand), Paris.
      Nom, qualité: (M.) Massart, Benoit (bourgeois de Paris).
      Profession: chaussetier (marchand), Paris.
      Relations: oncle de l'intervenant 1, tuteur de l'intervenant 1
    - Donation entre vifs, maison en usufruit, Saint-Marcel (Paris) Villeneuve-Saint-Rene ou Clos-du-Chardonneret., 2 mars 1551; MC/ET/VIII/439
      Nom, qualité: (Mme ou Mlle) Thirion, Nicole.
      Domicile: Saint-Marcel (Paris) Clos du Chardonneret.
      Nom, qualité: (M.) Geuffroy, Benoit.
      Profession: fruitier, Paris.
      Nom, qualité: (M.) Angelin, Jean.
      Profession: prêtre, Paris.
      Domicile: Paris Hotel de Charles de Chantecler Conseiller au Parlement
      donation
    - Transaction, frais de procès pour refus de maitrise de tailleur de robes, Paris., 3 mars 1551; MC/ET/VIII/439
      Nom, qualité: (M.) Gosdesfroy, Pierre.
      Profession: tailleur de robes (maître), ancien juré, Paris.
      Relations: en proces avec l'intervenant 03, en proces avec l'intervenant 04.
      Nom, qualité: (M.) Neron, Jean.
      Nom: Tailleurs de Robes Jures.
      Nom, qualité: (M.) Hallier, Jean.
      Profession: tailleur de robes pretendant à la maitrise, Paris.
    - Donation, droits successifs., 3 mars 1551; MC/ET/VIII/439
      Nom, qualité: (M.) Langlois, Thomas.
      Profession: gainier (compagnon), Paris.
      Relations: fils de l'intervenant 2, héritier de l'intervenant 2.
      Nom, qualité: (M.) Langloix, André.
      Nom, qualité: (Mme ou Mlle) Langloix, Marguerite.
      Relations: sœur de l'intervenant 1, veuve de l'intervenant 4.
      Nom, qualité: (M.) Beru, Hubert.
      Profession: chaussetier, Paris.
    - Transaction, revenu de four bannal, Granges-le-Roi (les) (Essonne)., 4 mars 1551; MC/ET/VIII/439
      Nom, qualité: (M.) Gomot, Pierre.
      Profession: receveur seigneurial du duc de guise, Dourdan (Essonne).
      Domicile: Dourdan (Essonne).
      Relations: au service de l'intervenant 2.
      Nom, qualité: (M.) Hurault, Jean.
      Profession: prieur (ancien), abbe commendataire, Dourdan, morigny-Champigny (Essonne), Saint-Piere-de-Dourdan, abbaye de Morigny.
      Nom, qualité: (M.) Troillard, François.
      Profession: chanoine, prieur commendataire, Paris, dourdan (Essonne), Saint-Germain-l'Auxerrois, saint-Pierre-de-Dourdan.
      Relations: successeur de l'intervenant 2
    - Échange, pré contre vigne et partie de platrière, Montlignon (Val-d'Oise) Clos-Guillet., 5 mars 1551; MC/ET/VIII/439
      Nom, qualité: (M.) Du Berle, Jean (bourgeois de Paris).
      Nom, qualité: (M.) Doree, Jean.
      Profession: laboureur, Montlignon (Val-d'Oise).
      Domicile: Montlignon (Val-d'Oise)
    - Bail à loyer, vigne, Montlignon (Val-d'Oise) Clos Guillet., 5 mars 1551; MC/ET/VIII/439
      Nom, qualité: (M.) Duberle, Jean (bourgeois de Paris).
    - Rente, quittance de rachat., 6 mars 1551; MC/ET/VIII/439
      Nom, qualité: (Mme ou Mlle) Le Beau, Marguerite (bourgeoise de Paris).
      Nom, qualité: (M.) Barre, Pierre.
      Profession: canonnier de l'artillerie du roi, Paris.
      Nom, qualité: (M.) Hemon, Philippe.
      Profession: avocat au châtelet, Paris.
    - Bail à loyer, ouvroir et chambre dans une maison, Paris Chevet Saint-Landry, écu-de-France., 9 mars 1551; MC/ET/VIII/439
      Nom, qualité: (M.) Lange, Pierre (bourgeois de Paris).
      Nom, qualité: (M.) Pieret, Jean.
      Profession: menuisier (maître), Paris.
    - Bail à loyer, maison (partie de), Paris rue Bourtibourg, corne-de-Cerf., 9 mars 1551; MC/ET/VIII/439
      Nom, qualité: (M.) Douynet, Mathurin (bourgeois de Paris).
      Nom, qualité: (M.) Grisbonnet de, Enguerrant.
    - Bail à loyer, maison, Saint-Marcel (Paris) rue Mouffetard., 10 mars 1551; MC/ET/VIII/439
      Nom, qualité: (M.) Bragelongne de, Thomas.
      Nom, qualité: (M.) Pinot, Etienne.
    - Bail à loyer, etal de boucher, Saint-Denis (Seine-Saint-Denis) rue de Compoise-Petite-Boucherie., 10 mars 1551; MC/ET/VIII/439
      Nom, qualité: (M.) Dugasperne, Jean.
      Profession: procureur au châtelet, Paris.
      Nom, qualité: (M.) Thibault, Pierre (bourgeois de Paris).
      Profession: teinturier de draps de laine (marchand), Paris.
      Nom, qualité: (M.) Manceau, Pierre.
      Profession: boucher (marchand), Saint-Denis (Seine-Saint-Denis).
      Domicile: Saint-Denis (Seine-Saint-Denis)
    - Bail à loyer, maison, Paris Chevet de Saint-Landry, ecu de France., 10 mars 1551; MC/ET/VIII/439
    - Contre-lettre, société de commerce de change, Paris Pont-au-Change., 10 mars 1551; MC/ET/VIII/439
      Nom, qualité: (M.) Debray, Jean (bourgeois de Paris).
      Profession: changeur (marchand), Paris, Pont-au-Change.
      Relations: fils de l'intervenant 2, fils de l'intervenant 3.
      Nom, qualité: (M.) Debray, Etienne (bourgeois de Paris).
      Nom, qualité: (Mme ou Mlle) Le Lorrain, Ragonde.
    - Société, commerce de change, Paris Pont-au-Change., 10 mars 1551; MC/ET/VIII/439
      Intervenant 1, en deuxième partie:
      Nom, qualité: (Mme ou Mlle) Lelorrain, Ragonde.
    - Fondation, obit, Paris Eglise Saint-Barthélemy-en-la-Cité., 12 mars 1551; MC/ET/VIII/439
      Nom, qualité: (M.) Du Bruel, Antoine.
      Profession: chapelain, Paris, Eglise Saint-Barthelemy-en-la-Cite, chapelle Sainte-Catherine.
      Nom: Grande Confrérie Aux Bourgeois de Paris
    - Ratification, constitution de rente., 12 mars 1551; MC/ET/VIII/439
      Nom, qualité: (M.) Pienne, Germain.
      Profession: menuisier, Saint-Cloud (Hauts-de-Seine).
      Domicile: Saint-Cloud (Hauts-de-Seine).
      Nom, qualité: (Mme ou Mlle) Hamelin, Jeanne.
      Nom, qualité: (M.) Jourdain, Nicole.
      Profession: prêtre bénéficier, Paris, Cathédrale Notre-Dame.
      constitution de rente; ratification
    - Vente, terre, Croissy-Beaubourg (Seine-et-Marne) Brosse (la)., 14 mars 1551; MC/ET/VIII/439
      Nom, qualité: (M.) Perier, Claude.
      Profession: laboureur, Champs-sur-Marne (Seine-et-Marne).
      Domicile: (Seine-et-Marne).
      Nom, qualité: (Mme ou Mlle) Chalot, Jacqueline.
      Domicile: Champs-sur-Marne (Seine-et-Marne).
      Nom, qualité: (M.) Girard, Pierre (bourgeois de Paris).
      Profession: drapier (marchand), Paris
    - Bail à ferme, terre, Chaumontel (Val-d'Oise)., 14 mars 1551; MC/ET/VIII/439
      Nom, qualité: (M.) Troncon, Jean.
      Nom, qualité: (M.) Lecamus, Jean
    - Transaction, rachat de vigne, Sceaux (Hauts-de-Seine)., 15 mars 1551; MC/ET/VIII/439
      Nom, qualité: (M.) Royer, Pierre.
      Profession: laboureur de vignes, Sceaux (Hauts-de-Seine).
      Relations: en contestation avec l'intervenant 03.
      Nom, qualité: (Mme ou Mlle) Sauvage, Jeanne.
      Nom, qualité: (M.) Duroy, Claude (bourgeois de Paris).
      Relations: acheteur de l'intervenant 1
    - Apprentissage, métier tondeur de draps de laine., 16 mars 1551; MC/ET/VIII/439
      Nom, qualité: (M.) Ledoyen, Jean.
      État civil: mineur.
      Profession: tondeur de draps (apprenti), Paris.
      Relations: présenté(e) par l'intervenant 02.
      Nom, qualité: (M.) Faulconnier, Jean (maître-es-arts).
      Profession: prêtre habitue, Paris, Eglise Saint-Germain-l'Auxerrois.
      Relations: oncle de l'intervenant 1.
      Nom, qualité: (M.) Auber, Pierre.
      Profession: tondeur de draps de laine (maître), Paris.
    - Rente, constitution, maison, Paris Faubourg Saint-Germain-des-Pres., 16 mars 1551; MC/ET/VIII/439
      Nom, qualité: (M.) Marye, Jean.
      Nom, qualité: (Mme ou Mlle) Abraham, Michelle.
      Nom, qualité: (M.) Potain, Thibault.
      Profession: bonnetier (marchand), Paris.
    - Rente, transport, maison, Faubourg-Notre-Dame-des-Champs (Paris)., 18 mars 1551; MC/ET/VIII/439
      Nom, qualité: (M.) Gobelin, Pierre (bourgeois de Paris).
      Relations: crédirentier(e) de l'intervenant 3.
      Nom, qualité: (M.) Godart, Jean.
      Profession: procureur à la chambre des comptes, Paris.
      Nom, qualité: (personne morale) Pacault (hoirs Gilles).
      Relations: débiteurs de l'intervenant 1
    - Transaction, éxécution de donation et frais de procès., 18 mars 1551; MC/ET/VIII/439
      Nom, qualité: (M.) Bourron de, Marin.
      Profession: régent en l'université, Paris, Collège de Presles.
      Relations: donataire de l'intervenant 2, en proces avec l'intervenant 04.
      Nom, qualité: (Mme ou Mlle) Pillard, Elisabeth.
      Relations: mère de l'intervenant 1.
      Nom, qualité: (M.) Bourron de, François (écuyer).
      Domicile: Mont-Saint-Sulpice (Yonne).
      Relations: frère de l'intervenant 1, fils de l'intervenant 2.
      Nom, qualité: (M.) Pillard, Philippe
      accord; donation
    - Vente, terre, Jouy-en-Josas (Yvelines)., 20 mars 1551; MC/ET/VIII/439
      Nom, qualité: (M.) Helain, Jacques (seigneur de villeneufve).
      Domicile: Sermaise (Essonne).
      Nom, qualité: (M.) Neel de, Jean (écuyer, seigneur d'ecorcheville).
      Profession: marchand de draps de soie, Paris
    - Declaration, adjudication de partie de maison, Paris rue Saint-Antoine, image-Saint-Jean., 20 mars 1551; MC/ET/VIII/439
      Nom, qualité: (Mme ou Mlle) Corne, Madeleine.
      Nom, qualité: (M.) Guedon, Charles.
      Nom, qualité: (M.) Reilhac de, Guillaume (seigneur de la queue-en-brie)
    - Rente, quittance de rachat, terre., 21 mars 1551; MC/ET/VIII/439
      Nom, qualité: (M.) Berthe, Pierre.
      État civil: aveugle.
      Domicile: Paris Hôpital des Quinze-Vingts.
      Nom, qualité: (Mme ou Mlle) Collet, Jeanne.
      Profession: hôpital des quinze-vingts.
      Relations: épouse de l'intervenant 1, veuve de l'intervenant 3.
      Nom, qualité: (M.) Gracedieu, Denis (bourgeois de Paris).
    - Rente, quittance de rachat., 24 mars 1551; MC/ET/VIII/439
      Nom, qualité: (M.) Maheu, Nicolas.
    - Ratification, constitution de rente., 25 mars 1551; MC/ET/VIII/439
      Nom, qualité: (Mme ou Mlle) Bobau, Jacqueline.
      Domicile: Wissous (Essonne)
    - Vente, maison (partie de), Paris Faubourg Saint-Denis., 27 mars 1551; MC/ET/VIII/439
      Nom, qualité: (M.) Boisseau, Claude (bourgeois de Paris).
      Relations: débiteur de l'intervenant 2.
      Nom, qualité: (M.) Maheut, Jean.
      Profession: mégissier (marchand), Paris.
      Nom, qualité: (M.) Parent, Blaise.
      Profession: charcutier (marchand), Paris, Porte Saint-Denis.
      Domicile: Paris Porte Saint-Denis
    - Depot d'especes, obtention de lettres d'office de payeur de compagnie., 28 mars 1551; MC/ET/VIII/439
      Nom, qualité: (M.) Guiffrey, Jean.
      Profession: mitalier, Lyon (Rhône).
      Domicile: Lyon (Rhône).
      Relations: acheteur de l'intervenant 3.
      Nom, qualité: (M.) Marteau, Michel (seigneur de nogent, bourgeois de Paris).
      Intervenant 3, 3:
      Nom, qualité: (M.) Midorge, Jean.
      Profession: payeur de la compagnie du sieur de vassé
      dépôt de pièces
    - Rente, constitution, maison grange bergerie cour et jardin, Boulogne-Billancourt (Hauts-de-Seine)., 28 mars 1551; MC/ET/VIII/439
      Nom, qualité: (M.) Lefevre, Germain.
      Profession: laboureur, Boulogne-Billancourt (Hauts-de-Seine).
      Domicile: Boulogne-Billancourt (Hauts-de-Seine).
      Nom, qualité: (Mme ou Mlle) Moriset, Geneviève.
    - Quittance, dommages et intérêts fixes par transaction., 13 décembre 1551; MC/ET/VIII/439
      quittance; accord
    - Claude BOIVIN, marchand apothicaire à Bourges., 20 février 1552; MC/ET/VIII/439
      Bourges (Cher); Boivin, Claude; pharmacien
  - Minutes. 1551, 1er juin - 1552, 20 février, 1er juin 1551 - 20 février 1552; MC/ET/VIII/440; registre. Document détérioré.
    - Rente fonciere, titre nouvel, maisons (2), Paris (Saint-Marcel) rue Mouffetard., 7 janvier 1551; MC/ET/VIII/440
      Nom, qualité: (M.) Aucher, Etienne (bourgeois de Paris).
      Profession: parcheminier du roi, Paris.
      Nom, qualité: (M.) Bulles de, Jean.
      Profession: mégissier (marchand), Saint-Marcel (Paris).
      Domicile: Saint-Marcel (Paris)
    - Mariage., 1er avril 1551; MC/ET/VIII/440
      Nom, qualité: (M.) Enoude, Jacques.
      Profession: receveur de chapellenie, Gournay-sur-Marne (Seine-Saint-Denis).
      Domicile: Gournay-sur-Marne (Seine-Saint-Denis).
      Nom, qualité: (Mme ou Mlle) Gilles, Pasquette.
      Nom, qualité: (M.) Fleury, Nicolas.
      Profession: marchand, Chelles (Seine-et-Marne)
    - Apprentissage, métier doreur sur fer., 1er avril 1551; MC/ET/VIII/440
      Nom, qualité: (M.) Duboys, Martin.
      Profession: doreur sur fer (apprenti), Paris.
      Nom, qualité: (M.) Duboys, Valérien.
      Profession: laboureur, Boteau-en-Picardie.
      Domicile: Boteau-en-Picardie.
      Nom, qualité: (M.) Lefevre, Luc.
      Profession: doreur sur fer (maître), Paris.
    - Ratification, vente de terre, Jouy-en-Josas (Yvelines) Mousset (le)., 1er avril 1551; MC/ET/VIII/440
      Nom, qualité: (Mme ou Mlle) Selincart, Madeleine.